最高法院刑事判決　　　　　　　　　　　　　　　九十一年度台上字第四三五七號
　　上　訴　人　甲○○
右上訴人因違反毒品危害防制條例案件，不服台灣高等法院中華民國九十一年四月三
十日第二審判決（九十一年度上訴字第五四四號，起訴案號：台灣士林地方法院檢察
署九十年度偵字第二０七號），提起上訴，本院判決如左：
    主  文
上訴駁回。
    理  由
按刑事訴訟法第三百七十七條規定：上訴於第三審法院，非以判決違背法令為理由，
不得為之。是提起第三審上訴，應以原判決違背法令為理由，係屬法定要件。且必須
依據卷內資料為具體之指摘，並足據以辨認原判決已具備違背法令之形式，始屬相當
。本件原判決撤銷第一審之科刑判決，改判仍論上訴人甲○○以共同連續販賣第二級
毒品，累犯罪，處有期徒刑柒年貳月。並宣告扣案之第二級毒品安非他命貳大包、拾
小包（合計驗餘淨重肆拾壹點捌玖肆肆公克）均沒收銷燬之。販賣毒品所得新台幣（
下同）貳萬元沒收，如全部或一部不能沒收時，以其財產抵償之（原判決贅述追徵其
價額）。係依憑上訴人於警訊時供稱：「據我所知徐秀英今日是要向醉仔（即鐘隆發
）購買五千元的安非他命，醉仔不要當面一手交錢一手交貨，所以才叫我先上樓向徐
秀英收錢，待我收到錢下樓後，醉仔才要上樓交付安非他命給徐秀英」「這些安非他
命都是醉仔所有交付我藏置的，我們要前往徐秀英住處在等候計程車時，醉仔將這些
安非他命交付給我，交待我藏置在胸罩內，他說這樣比較不會被警方臨檢查到，這些
安非他命是醉仔用來販賣供他人施用的，通常都是他與買主講好數量後，我再自胸罩
內取出，他取出欲販賣的數量後，再將剩下的交付我藏置，今日徐秀英要買五千元的
份量，醉仔已先行取出（計程車到達徐家住所附近前一條巷口）之後，叫我先上樓收
錢，待我收到錢下樓交給他後，他才要上樓交貨，避免一手交錢，一手交貨」「醉仔
確實交代我收六千元，另外一千元可能是之前徐秀英欠醉仔的」等語。參酌證人徐秀
英於警訊、偵查及另案共犯鐘隆發違反毒品危害防制條例案內證稱：上訴人與鐘隆發
連續四次販賣安非他命予伊，每次五千元（四次共得款二萬元）由鐘隆發與上訴人共
同持安非他命至伊住處，或由鐘隆發在伊住處樓下等候，由上訴人獨自一人持安非他
命上去伊住處，最後一次係警方囑伊打電話給上訴人，接電話者為鐘隆發，上訴人進
來被警查獲，鐘隆發則趁機逃逸等情。復有第二級毒品安非他命二大包、十小包（合
計驗餘淨重四一‧八九四四公克）扣案足憑，而該扣案之物經鑑定結果發現含有甲基
安非他命成分，亦有憲兵司令部刑事鑑識中心民國八十八年二月十日（八八）綱得字
第０一六六二號鑑驗通知書附卷可憑等證據資料，而為論斷，已敘述其所憑之證據及
認定之理由。而以上訴人否認有販賣第二級毒品安非他命犯行，辯稱：伊與徐秀英並
不熟識，不可能獨自一人去他家販賣安非他命，鐘隆發拿安非他命給徐秀英時伊雖有
在場，但不知是買賣，最後一次是要上去拿錄影帶押金之錢，事先不知他們是要買賣
安非他命云云，係屬卸責之詞，不足採信。共犯鐘隆發於第一審法院所為有利於上訴
人之證言，意在迴護，亦無足取。又上訴人在警局所為之自白，係出於自由意思，業
據證人即承辦警員林金城供證在卷，上訴人之陳述復與證人徐秀英證述情節相符，足
徵該證人之證詞真實可採。在理由內依憑卷證資料，詳加指駁及說明。從形式上觀察
，原判決並無判決理由不備、或應於審判期日調查之證據未予調查之違法情形存在。
上訴意旨置原判決所為之明白論斷於不顧，專憑其個人意見，就原審採證認事職權之
適法行使及原判決理由已詳細說明之事項，漫事爭執，難認已符合首揭法定之第三審
上訴要件。又原判決已於判決理由內詳為說明上訴人於警局所為之自白係出於自由意
思，上訴人於原審復未主張其在警訊時之陳述係非任意性之供述而請求調查非任意性
之證據，又別無應就此供述任意性為調查之客觀情形，則原審未為其他無益之調查，
並無違誤。上訴意旨指摘警局筆錄係被刑求逼供，原審未盡調查之責云云，顯非依據
卷內資料，執以指摘，不得執為第三審上訴之正當理由。其上訴違背法律上之程式，
應予駁回。
據上論結，應依刑事訴訟法第三百九十五條前段，判決如主文。
中      華      民      國    九十一    年      八      月      七      日
                              最高法院刑事第十庭
                                  審判長法官  林  增  福
                                        法官  邵  燕  玲
                                        法官  吳  昆  仁
                                        法官  石  木  欽
                                        法官  郭  毓  洲
      右正本證明與原本無異
                                              書  記  官
中      華      民      國    九十一    年      八      月     十二     日
